臺灣高等法院臺中分院刑事判決　 96年度重上更(二)字第133號
上　訴　人　臺灣臺中地方法院檢察署檢察官
上　訴　人
即　被　告　丙○○
選任辯護人　盧昱成　律師
上列上訴人因被告偽造文書等案件，不服臺灣臺中地方法院88
年度訴字第1996號，中華民國92年7月30日第一審判決（起訴
案號：臺灣臺中地方法院檢察署88年度偵字第1024號），提起上
訴，判決後經最高法院發回，本院更審判決如下：
    主      文
原判決關於丙○○部分撤銷。
丙○○無罪。
    理      由
　┌──────────────────────────────┐
壹│被訴事實及理由    　                                        │
　└──────────────────────────────┘
一、公訴意旨略以：被告丙○○為址設台中巿華美街380號之「
    河畔咖啡館」負責人，於民國87年10月8日與美商美銀賓旭
    信用卡股份有限公司台北分公司（以下簡稱為賓旭公司）簽
    訂「特約商店合約書」、「信用卡查核終端機或電子結帳終
    端機使用合約」各1件，該公司遂提供電子結帳終端機之電
    腦及其相關設備與簽帳單給「河畔咖啡館」使用，以接受顧
    客持信用卡刷卡消費。其竟與吳銘堯、吳銘獄、翁銘宏（均
    經本院前審以92年度上訴字第1837號判決均判處無罪確定）
    ，及姓名、年籍不詳之第3人，基於共同意圖為自己不法所
    有之概括犯意聯絡，自87年11月4日起至87年11月11日止，
    由姓名年籍、不詳之第3人分別持柯昭嘉名義申請、發卡人
    中華商業銀行之卡號0000000000000000號信用卡（下稱Ａ卡
    ）、吳銘堯申辦、由其兄吳銘嶽持用之發卡人中國信託商業
    銀行、卡號0000000000000000號信用卡（下稱Ｂ卡）、翁銘
    宏申請、發卡人中國信託商業銀行之卡號000000000000000
    號信用卡（下稱Ｃ卡）各1枚，而連續為假消費，持以在河
    畔咖啡館內插入電子結帳終端機中行使，當電子結帳終端機
    顯示無法直接以刷卡連線方式取得發卡銀行所給與之授權號
    碼後，其等即以不正方法任意編造虛偽之6位數授權號碼，
    將此項用以表示該次交易業據河畔咖啡館依與賓旭公司間「
    特約商店合約書」之約定，透過賓旭公司聯繫發卡銀行取得
    授權號碼，已可接受各該信用卡交易之電磁紀錄證明，輸入
    電子結帳終端機內，跳脫應向賓旭公司查詢，由賓旭公司向
    發卡銀行取得授權號碼再轉知給河畔咖啡館方面補登之程序
    ，擅自偽造如附表所示59筆交易紀錄，憑以向不知情之賓旭
    公司取得共計新台幣（下同）260萬零630 元之墊款，足生
    損害於賓旭公司及柯昭嘉。嗣因賓旭公司獲發卡銀行告知丙
    ○○據以向該公司請款者係來路不明之信用卡，且此59筆交
    易之授權號碼也非發卡銀行所提供，賓旭公司始知受騙。因
    認被告丙○○涉有刑法第216、210條、第220條第2項行使偽
    造準私文書、同法第339條第1項之詐欺罪嫌等語。
二、檢察官認被告丙○○涉有前開罪嫌，係以告訴人賓旭公司之
    指訴，並有「信用卡查核終端機或電子結帳終端機使用合約
    」影本1件、河畔咖啡館方面當初與告訴人締結上開契約所
    出具之丙○○正、反面國民身分證影本各1紙、河畔咖啡館
    申請使用統一發票、簽帳、如附件之授權紀錄表中所示59筆
    ，金額共計260萬零630元之相關資料等為其論據。
　┌──────────────────────────────┐
貳│證據能力方面      　                                        │
　└──────────────────────────────┘
    按被告以外之人於審判外之陳述，雖不符刑事訴訟法第159
    條之1至第159條之4之規定，然經當事人於審判程序同意作
    為證據，法院審酌該言詞陳述作成時之情況，認為適當者，
    亦得為證據；當事人、代理人或辯護人於法院調查證據時，
    知有刑事訴訟法第159條第1項不得為證據之情形，而未於言
    詞辯論終結前聲明異議者，視為有前項之同意，刑事訴訟法
    第159條之5定有明文。查本案採為判決基礎之被告以外之人
    於審判外之陳述，固屬傳聞證據，惟被告就該審判外之陳述
    ，及就本案採為判決基礎之文書資料，均未曾於言詞辯論終
    結前爭執其證據能力或聲明異議，本院審酌上開陳述作成時
    之情況，並無違法取證之瑕疵，認以之作為證據為適當，揆
    諸上開規定，該審判外之陳述及文書資料均有證據能力，先
    予敘明。
　┌──────────────────────────────┐
參│本院得心證之理由         　                                 │
　└──────────────────────────────┘
一、按犯罪事實應依證據認定之，無證據不得認定犯罪事實；不
    能證明被告犯罪者，應諭知無罪之判決，刑事訴訟法第154
    條第2項及第301條第1項，分別定有明文。次按認定不利於
    被告之事實，須依積極證據，苟積極證據不足為不利於被告
    事實之認定時，即應為有利於被告之認定，更不必有何有利
    之證據；又事實之認定，應憑證據，如未能發現相當證據，
    或證據不足以證明，自不能以推測或擬制之方法，以為裁判
    基礎。而刑事訴訟法上所謂認定犯罪事實之積極證據，係指
    適合於被告犯罪事實之認定之積極證據而言，雖不以直接證
    據為限，間接證據亦包括在內；然而無論直接或間接證據，
    其為訴訟上之證明，須於通常一般之人均不致有所懷疑，而
    得確信其為真實之程度者，始得據為有罪之認定，倘其證明
    尚未達到此一程度，而有合理之懷疑存在時，致使無從形成
    有罪之確信，根據「罪證有疑，利於被告」之證據法則，即
    不得遽為不利被告之認定（最高法院30年上字第816號、29
    年上字第3105號、30年上字第1831號、40年台上字第86號及
    76年台上字第4986號等判例意旨參照）。
二、訊據上訴人即被告（下稱被告）丙○○堅決否認有前揭行使
    偽造私文書、詐欺等犯行，辯稱伊是無辜的，伊因不懂法律
    而被騙替人擔任人頭，伊與翁銘宏等人均不認識，也不知道
    簽帳的事，並不清楚信用卡作業流程及電腦如何操作，是鄭
    孟霖、劉逸若要將責任推給伊，當時只是代表買方簽頂讓契
    約，伊不知道他們開咖啡館是要作違法之事，他們當初只是
    向伊講要經營咖啡、簡餐而已，伊因經濟上有所不便，他們
    稱他們是16時以後才營業，伊可以利用該店作早餐及中午便
    當生意，伊才會被他們矇騙等語。
三、經查：
  (一)本件以被告丙○○名義擔任負責人之「河畔咖啡館」，與告
    訴人美商賓旭公司簽訂「特約商店合約書」、「信用卡查核
    終端機或電子結帳終端機使用合約」，由賓旭公司提供電子
    結帳終端機之電腦及其相關設備與簽帳單予「河畔咖啡館」
    使用，以接受顧客持信用卡刷卡消費；又87年11月4日起至
    87年11月10日止，該電子結帳終端機接受柯昭嘉名義申請之
    Ａ卡、吳銘堯申辦之Ｂ卡、翁銘宏申請之Ｃ卡各1 枚，以真
    刷卡假消費之方式，偽造如附表所示59筆交易紀錄，致賓旭
    公司陷於錯誤而交付260萬零630元墊款等情，有特約商店合
    約書、交易紀錄明細表、商店請款明細等影本附卷可稽，足
    認告訴人美商賓旭公司確實受有上開損害。
  (二)茲應究明者，為上開以真刷卡假消費之行使偽造私文書、詐
    欺等犯行，究係何人所為？被告丙○○是否有共同參與？詳
    述如下：
  (1)被告丙○○於88年8月13日偵訊時固供稱伊係河畔咖啡館負
    責人，亦係賓旭公司之特約商店，自87年9月開始經營，88
    年3月份頂讓予他人，客人拿信用卡刷卡時須向刷卡行詢問
    授權號碼，在頂讓前完全由伊個人經營，錯誤的授權號碼係
    銀行告訴伊的，本件客戶刷卡簽帳單已被美國銀行派人取走
    等語（見88年度偵字第1024號偵查卷宗第78頁背面、79頁正
    、背面）。惟按被告之自白須出於任意性，且與事實相符者
    ，始得作為證據，而被告或共犯之自白，不得作為有罪判決
    之唯一證據，仍應調查其他必要之證據，以察其是否與事實
    相符，為刑事訴訟法第156條第1項、第2項所明定。是被告
    或共犯之自白，仍應有相當之證據以資補強、證明其內容為
    真實，始得作為證據。本件被告丙○○上揭陳述：錯誤的授
    權號碼係銀行告訴伊的，客戶刷卡簽帳單已被美國銀行派人
    取走等情，為賓旭公司告訴代理人乙○○所否認，並指訴「
    授權碼是被告自行輸入的」等語（見88年度偵字第1024號偵
    查卷宗第79頁正面、原審卷宗(一)第246、247頁）。關於該自
    存聯之去向如何，經證人乙○○於警詢中證稱「當我們發現
    交易異常有向丙○○查詢，紀女稱該店均是交由鄭孟霖經營
    ，經向鄭孟霖詢問為何經營咖啡簡餐，每次刷卡金額動輒數
    萬，鄭某稱每次均將多餘之金錢退給持卡人，於是我們要求
    他提示交易之商店自存聯（收據），他辯稱未保留」等語（
    見88年度偵字第1024號卷宗第12頁背面），證人鄭孟霖則稱
    因丙○○未要求伊保留自存聯，故伊未加保留云云（見原審
    卷宗(一)第158頁），可知經手刷卡事宜之鄭孟霖並未保留該
    自存聯，被告丙○○竟供述「已被美國銀行派人取走」云云
    ，顯與事實不符，被告丙○○於88年8月13日偵訊時之陳述
    ，自難遽信為真。
  (2)河畔咖啡館為獨資商號，於87年9月24日申請變更負責人登
    記，負責人係由蔣企予變更為被告丙○○，有讓渡證書影本
    1件及臺中巿稅捐稽徵處91年5月23日中巿稅商字第68138號
    函送該咖啡館設立、變更登記申請書等資料影本在卷可稽（
    見89年度他字第322 號偵查卷第5頁、原審法院91年度訴字
    第58號卷宗影本第68至74頁），惟其變更負責人之過程，業
    經證人蔣企予於檢察官偵查劉逸若、鄭孟霖詐欺案件中證述
    「（問：河畔咖啡館是妳經營的？）是我的，是由劉逸若打
    電話給我談頂讓的條件，簽約時丙○○與劉逸若都在場，在
    河畔咖啡廳簽的，付訂金時就是簽約時，之後都由我到咖啡
    館拿現金，由店裡的人拿給我，不固定是誰拿。其中劉逸若
    拿給我錢共有2次（連簽約時）。我搞不清楚店到底誰在經
    營，因人很多」、「（問：到底誰經營的？）我不曉得，簽
    約時丙○○、鄭孟霖、劉逸若都在一起，後來店裡的刷卡機
    也一併移轉給他們，刷卡機是美商美銀賓旭公司的．．．」
    等語（見89年度他字第322號影印卷宗89年4月11日、5月18
    日訊問筆錄）。由上開蔣企予之陳述可知，關於轉讓河畔咖
    啡館之相關條件，均由劉逸若與蔣企予商談，並由劉逸若先
    後2次交付轉讓金額，劉逸若顯係主導、決定受讓河畔咖啡
    館之人。雖被告丙○○於簽約時在場，尚難遽認被告丙○○
    事後有實際參與經營。
  (3)又證人即河畔咖啡館酒類供應商張恆泰於本院前審審理時證
    稱：當時是劉逸若自稱係河畔咖啡館之負責人，都是劉向伊
    定貨，並表示若其不在的時候，就找河畔咖啡館的鄭經理，
    鄭經理就是鄭孟霖，在河畔咖啡館只認識劉逸若及鄭經理而
    已；並當庭指認稱：沒見過被告丙○○等語（見本院92年度
    上訴字第1837號卷宗第174至179頁），核證人張恆泰與丙○
    ○、鄭孟霖、劉逸若等人並無親誼或怨隙，應不致故為有利
    或不利於丙○○等人之陳述，其證詞應具憑信性，則證人張
    恆泰係河畔咖啡館酒類供應商，在供貨期間均未見過丙○○
    ，可知被告丙○○平日未在河畔咖啡館出現；又劉逸若對外
    自稱係河畔咖啡館之負責人，其不在咖啡館內時，由經理鄭
    孟霖負責業務，則被告丙○○倘有負責或參與該咖啡館業務
    ，豈可能平日未出現在河畔咖啡館？足認被告丙○○並未在
    河畔咖啡館內負責或參與業務。證人鄭孟霖於原審審理時證
    稱伊受雇於被告丙○○，於夜間在河畔咖啡館任職，月薪1
    萬5千元云云，顯與事實不符，難以採信。
  (4)再證人即於88年3月1日受讓取得河畔咖啡館經營權之張菀菁
    於檢察官偵查劉逸若、鄭孟霖詐欺案件中證稱「（問：妳是
    否受讓河畔咖啡館？）是的。我路過看到要頂讓廣告，就依
    廣告上電話打給鄭孟霖，但實際接洽頂讓事宜是向劉逸若接
    洽的，劉逸若說還有一位負責人紀小姐，我和劉逸若第一次
    見面只是去看店面（是鄭孟霖帶我去看店面，而我有在2樓
    辦公室看到劉逸若），第2次就直接到2樓辦公室簽約，當時
    有房東及房東女兒、鄭孟霖、劉逸若，丙○○是在我將錢及
    支票交給劉逸若才出現，劉逸若說丙○○亦是負責人之一，
    但頂讓書上僅寫丙○○一人的名字。頂讓書上丙○○的名字
    已經簽好了，我只與丙○○點個頭沒有講話」等語（見89年
    度他字第322號影印卷宗89年6月7日訊問筆錄），由上開張
    菀菁之陳述可知，出讓河畔咖啡館之聯繫事宜係由鄭孟霖為
    之，而關於出讓河畔咖啡館之相關條件，係由劉逸若與張菀
    菁商談，並由劉逸若受領張菀菁所交付之受讓金額，劉逸若
    顯係主導、決定出讓河畔咖啡館之人，益徵河畔咖啡館之實
    際經營者為劉逸若、鄭孟霖2人。雖丙○○擔任名義負責人
    ，並在場簽訂讓渡契約書，且劉逸若曾向張菀菁聲稱「丙○
    ○亦是負責人之一」云云，惟被告丙○○未在河畔咖啡館內
    負責或參與業務，已見前述，自難僅憑被告丙○○簽訂該讓
    渡契約書，即認被告丙○○有負責或參與該咖啡館之業務。
  (5)證人即美商賓旭公司員工乙○○於警詢中證稱「當我們發現
    交易異常有向丙○○查詢，紀女稱該店均是交由鄭孟霖經營
    ，經向鄭孟霖詢問為何經營咖啡簡餐，每次刷卡金額動輒數
    萬，鄭某稱每次均將多餘之金錢退給持卡人，於是我們要求
    他提示交易之商店自存聯（收據），他辯稱未保留」等語（
    見88年度偵字第1024號卷宗第12頁背面），又證人鄭孟霖於
    原審審理時證稱聯邦商業銀行台中分行2百餘萬元之取款條
    ，皆為伊前往領現等語（見原審卷宗(一)第118頁）；可知使
    用電子結帳終端機之電腦及其相關設備與簽帳單之人為鄭孟
    霖，且前往聯邦商業銀行台中分行提領賓旭公司交付之260
    萬零630元墊款者，亦為鄭孟霖，而劉逸若為河畔咖啡館之
    實際負責人，已詳如前述，其對鄭孟霖在河畔咖啡館內所為
    上開行徑應無不知之理，足認劉逸若、鄭孟霖確有上開真刷
    卡假消費之行使偽造私文書、詐欺等犯行，其2人此等犯行
    ，亦經原審法院以91年度訴字第58號各判處有期徒刑1年，
    並經本院及最高法院分別以92年度上訴字第789、790號及92
    年度台上字第701號均駁回上訴確定，此有上開判決可參。
    則被告丙○○平日未出現在河畔咖啡館，亦未負責或參與河
    畔咖啡館之業務，詳如前述，其對劉逸若、鄭孟霖以真刷卡
    假消費之行徑行使偽造私文書、詐欺取財等犯行，應無從知
    悉，自難僅憑被告丙○○為該咖啡館之名義上負責人，遽令
    其負共同行使偽造私文書、詐欺等罪責。
  (6)雖證人鄭孟霖於原審審理時證稱伊前往聯邦商業銀行台中分
    行領取現金2百餘萬元後，均交給被告丙○○云云，惟被告
    丙○○始終否認有收取該部分款項。核鄭孟霖係因被告丙○
    ○對其提出告訴，始經追訴判刑確定，其與被告丙○○立於
    利害關係相反之地位，且其與劉逸若共同負責經營河畔咖啡
    館，於本案作證時所為關於如何在該咖啡館任職之陳述，竟
    證稱係受雇於被告丙○○云云，顯然故為卸責諉過之詞，鄭
    孟霖上開陳述，自難認有何憑信性，無從採為不利於被告丙
    ○○之認定。
  (7)至前述Ａ卡固係以柯昭嘉名義申請、Ｂ卡係吳銘堯申請供吳
    銘嶽使用，C卡係以翁銘宏名義申請，惟上述Ａ卡之持卡名
    義人為柯昭嘉，而柯昭嘉於警、偵訊時陳稱伊因另案被判處
    有期徒刑5年8月確定，於85年4月間入監服刑至87年12月16
    日始獲假釋出獄，既無申請該張信用卡使用，也未託人申辦
    ，絕無前往河畔咖啡館刷卡消費等語（見88年度偵字第1024
    號卷宗第13至14頁、第50頁背面），並有臺灣臺中監獄監假
    證字第1885號假釋證明書、臺灣臺中地方法院87年度聲字第
    5115號刑事裁定等影本各1份在卷可稽（見88年度偵字第
    1024號卷宗第37、38頁）；又吳銘堯、吳銘嶽、翁銘宏3人
    均堅詞否認有何偽造文書或詐欺之犯行，其3人被訴偽造文
    書、詐欺罪嫌，因犯罪不能證明，業經本院前審以92年度上
    訴字第1837號判決均判處無罪確定，亦不能僅憑上開張信用
    卡之消費紀錄，即認吳銘堯、吳銘嶽、翁銘宏有持信用卡前
    往河畔咖啡館消費之情事，本案應係劉逸若、鄭孟霖2人於
    不詳時、地，以不明方式所取得該信用卡，附此敘明。
  (三)綜上所述，被告丙○○僅係河畔咖啡館之名義上負責人，並
    未參與經營該咖啡館，其對劉逸若、鄭孟霖所為真刷卡假消
    費等犯行，難認有何犯意聯絡或行為之分擔，此外復查無其
    他證據足認被告丙○○有何行使偽造私文書、詐欺取財等犯
    行，被告丙○○之犯罪，猶屬不能證明。
四、原審法院未詳予調查審酌有利被告丙○○之證據，遽認被告
    丙○○犯行使偽造私文書、詐欺取財等罪，自有未當。檢察
    官上訴意旨以原判決未認定被告丙○○與吳銘堯、吳銘嶽、
    翁銘宏為共犯而指摘原判決不當，自無理由；而被告丙○○
    上訴意旨否認犯罪，並非無據，應由本院將原判決關於被告
    丙○○部分撤銷，改為被告丙○○無罪之判決。
據上論斷，應依刑事訴訟法第369條第1項前段、第364條、第301
條第1項，判決如主文。
本案經檢察官甲○○到庭執行職務。
中　　華　　民　　國　　96　　年　　12　　月　　6 　　日
            刑事第七庭  審判長法　官　林　榮　龍
                              法　官　張  惠　立
                              法　官　鄭　永　玉
上列正本證明與原本無異。
如不服本判決應於收受送達後十日內向本院提出上訴書狀，其未
敘述上訴之理由者並得於提起上訴後十日內向本院補提理由書（
均須按他造當事人之人數附繕本）。
                                書記官　　瑞　芳
中　　華　　民　　國　　96　　年　　12 　月　　  6 　日
附表：
┌───────────────────────────────────┐
│(一)信用卡卡號：0000000000000000（用卡戶名：柯昭嘉）之虛偽消費記錄      │
├──┬────────────────┬─────────┬─────┤
│編號│刷    卡    消    費    日    期│消費金額（新臺幣）│偽造授權碼│
├──┼────────────────┼─────────┼─────┤
│ 一 │一九九八年十一月四日廿一時五十分│四萬五千元        │295586    │
├──┼────────────────┼─────────┼─────┤
│ 二 │一九九八年十一月四日廿二時十九分│六萬二千元        │196563    │
├──┼────────────────┼─────────┼─────┤
│ 三 │一九九八年十一月四日廿二時四九分│三萬二千六百元    │158772    │
├──┼────────────────┼─────────┼─────┤
│ 四 │一九九八年十一月四日廿二時五八分│三萬八千四百元    │256172    │
├──┼────────────────┼─────────┼─────┤
│ 五 │一九九八年十一月四日廿三時十三分│一萬二千五百二十元│263215    │
├──┼────────────────┼─────────┼─────┤
│ 六 │一九九八年十一月五日十九時十九分│三萬五千六百元    │285672    │
├──┼────────────────┼─────────┼─────┤
│ 七 │一九九八年十一月五日廿二時廿一分│四萬五千七百元    │156671    │
├──┼────────────────┼─────────┼─────┤
│ 八 │一九九八年十一月五日廿二時廿九分│三萬五千二百元    │257762    │
├──┼────────────────┼─────────┼─────┤
│ 九 │一九九八年十一月五日廿二時卅四分│四萬九千五百元    │157738    │
├──┼────────────────┼─────────┼─────┤
│ 十 │一九九八年十一月五日廿二時五三分│一萬二千九百元    │236657    │
├──┼────────────────┼─────────┼─────┤
│十一│一九九八年十一月五日廿三時      │二萬八千三百元    │226871    │
├──┼────────────────┼─────────┼─────┤
│十二│一九九八年十一月六日十九時五五分│五萬六千二百元    │267826    │
├──┼────────────────┼─────────┼─────┤
│十三│一九九八年十一月六日二十時十二分│四萬六千三百元    │356871    │
├──┼────────────────┼─────────┼─────┤
│十四│一九九八年十一月六日二十時四一分│一萬三千七百元    │357889    │
├──┼────────────────┼─────────┼─────┤
│十五│一九九八年十一月六日廿一時十九分│二萬四千六百五十元│264878    │
├──┼────────────────┼─────────┼─────┤
│十六│一九九八年十一月六日廿一時三三分│五萬六千八百元    │235687    │
├──┼────────────────┼─────────┼─────┤
│十七│一九九八年十一月六日廿二時八分  │六萬七千五百元    │326779    │
├──┼────────────────┼─────────┼─────┤
│十八│一九九八年十一月六日廿二時二十分│四萬七千六百元    │257869    │
├──┼────────────────┼─────────┼─────┤
│十九│一九九八年十一月六日廿二時廿五分│二萬二千六百元    │136872    │
├──┼────────────────┼─────────┼─────┤
│二十│一九九八年十一月六日廿二時廿七分│五萬八千元        │276579    │
├──┼────────────────┼─────────┼─────┤
│二一│一九九八年十一月六日廿二時廿八分│四萬二千八百元    │322147    │
├──┼────────────────┼─────────┼─────┤
│二二│一九九八年十一月六日廿三時十二分│六萬七千三百元    │256778    │
├──┼────────────────┼─────────┼─────┤
│二三│一九九八年十一月九日十九時五四分│三萬七千五百元    │000327    │
├──┼────────────────┼─────────┼─────┤
│二四│一九九八年十一月九日二十時四分  │四萬五千元        │997899    │
├──┼────────────────┼─────────┼─────┤
│二五│一九九八年十一月九日二十時三一分│四萬四千五百元    │332669    │
├──┼────────────────┼─────────┼─────┤
│二六│一九九八年十一月九日廿二時廿三分│四萬八千五百元    │445008    │
├──┼────────────────┼─────────┼─────┤
│二七│一九九八年十一月十日廿時十二分  │四萬五千五百元    │322147    │
├──┼────────────────┼─────────┼─────┤
│二八│一九九八年十一月十日廿時廿七分  │三萬八千二百元    │080088    │
├──┼────────────────┼─────────┼─────┤
│二九│一九九八年十一月十日廿時三五分  │五萬二千元        │077197    │
├──┼────────────────┼─────────┼─────┤
│三十│一九九八年十一月十日廿時五三分  │五萬五千元        │456045    │
├──┼────────────────┼─────────┼─────┤
│三一│一九九八年十一月十日廿一時三分  │六萬五千元        │477049    │
├──┼────────────────┼─────────┼─────┤
│三二│一九九八年十一月十日廿一時廿七分│五萬七千五百元    │068950    │
├──┼────────────────┼─────────┼─────┤
│三三│一九九八年十一月十日廿一時三八分│五萬八千二百元    │098504    │
├──┼────────────────┼─────────┼─────┤
│三四│一九九八年十一月十日廿一時五一分│四萬五千七百元    │088923    │
├──┼────────────────┼─────────┼─────┤
│三五│一九九八年十一月十日廿二時八分  │五萬四千六百元    │078595    │
├──┼────────────────┼─────────┼─────┤
│三六│一九九八年十一月十日廿二時廿八分│六萬元            │075608    │
├──┼────────────────┼─────────┼─────┤
│三七│一九九八年十一月十日廿二時四二分│五萬二千六百六十元│075801    │
├──┼────────────────┼─────────┼─────┤
│三八│一九九八年十一月十日廿二時五一分│七萬二千五百元    │997207    │
├──┴────────────────┴─────────┴─────┤
│(二)信用卡卡號0000000000000000（戶名：吳銘堯）之虛偽消費記錄            │
├──┬────────────────┬─────────┬─────┤
│編號│刷    卡    消    費    日    期│消費金額（新臺幣）│偽造授權碼│
├──┼────────────────┼─────────┼─────┤
│ 一 │一九九八年十一月四日廿二時四七分│四萬二千八百元    │528707    │
├──┼────────────────┼─────────┼─────┤
│ 二 │一九九八年十一月四日廿二時五四分│二萬一千五百元    │237186    │
├──┼────────────────┼─────────┼─────┤
│ 三 │一九九八年十一月四日廿三時四分  │四萬六千三百元    │428079    │
├──┼────────────────┼─────────┼─────┤
│ 四 │一九九八年十一月四日廿三時八分  │四萬八千元        │245071    │
├──┼────────────────┼─────────┼─────┤
│ 五 │一九九八年十一月四日廿三時十五分│一萬五千三百元    │245671    │
├──┼────────────────┼─────────┼─────┤
│ 六 │一九九八年十一月五日廿二時廿五分│三萬八千元        │167273    │
├──┼────────────────┼─────────┼─────┤
│ 七 │一九九八年十一月五日廿二時卅一分│六萬五千三百元    │275327    │
├──┼────────────────┼─────────┼─────┤
│ 八 │一九九八年十一月五日廿二時四八分│五萬五千六百元    │523387    │
├──┼────────────────┼─────────┼─────┤
│ 九 │一九九八年十一月五日廿二時五一分│二萬五千五百元    │236579    │
├──┼────────────────┼─────────┼─────┤
│ 十 │一九九八年十一月五日廿二時五七分│一萬五千元        │158579    │
├──┴────────────────┴─────────┴─────┤
│(三)信用卡卡號：0000000000000000（戶名：翁銘宏）之虛偽消費記錄          │
├──┬────────────────┬─────────┬─────┤
│編號│刷    卡    消    費    日    期│消費金額（新臺幣）│偽造授權碼│
├──┼────────────────┼─────────┼─────┤
│ 一 │一九九八年十一月九日十九時五二分│四萬二千元        │994322    │
├──┼────────────────┼─────────┼─────┤
│ 二 │一九九八年十一月九日十九時五九分│三萬八千八百元    │577067    │
├──┼────────────────┼─────────┼─────┤
│ 三 │一九九八年十一月九日二十時一分  │四萬一千五百元    │002898    │
├──┼────────────────┼─────────┼─────┤
│ 四 │一九九八年十一月九日二十時三分  │五萬二千五百元    │076216    │
├──┼────────────────┼─────────┼─────┤
│ 五 │一九九八年十一月九日二十時二八分│六萬二千元        │093004    │
├──┼────────────────┼─────────┼─────┤
│ 六 │一九九八年十一月九日二十時四四分│二萬八千五百元    │080088    │
├──┼────────────────┼─────────┼─────┤
│ 七 │一九九八年十一月九日廿一時十四分│三萬六千五百元    │456045    │
├──┼────────────────┼─────────┼─────┤
│ 八 │一九九八年十一月九日廿一時廿二分│三萬八千元        │422033    │
├──┼────────────────┼─────────┼─────┤
│ 九 │一九九八年十一月九日廿一時四七分│五萬二千五百元    │889088    │
├──┼────────────────┼─────────┼─────┤
│ 十 │一九九八年十一月九日廿二時一分  │四萬八千元        │002177    │
├──┼────────────────┼─────────┼─────┤
│十一│一九九八年十一月九日廿二時十七分│五萬三千五百元    │565270    │
├──┴────────────────┴─────────┴─────┤
│總計：新臺幣260萬零630元                                              │
└───────────────────────────────────┘
